【裁判字號】    98,審易,1618
【裁判日期】    980730
【裁判案由】    竊盜
【裁判全文】
臺灣高雄地方法院刑事判決            98年度審易字第1618號
公  訴  人  臺灣高雄地方法院檢察署檢察官
被      告  甲○○
                    （現另案於臺灣屏東監獄執行中）
上列被告因竊盜案件，經檢察官提起公訴（98年度偵字第18100
號），嗣因被告就被訴事實為有罪之陳述，本院依簡式審判程序
審理，判決如下：
    主  文
甲○○犯攜帶兇器竊盜未遂罪，累犯，處有期徒刑柒月。
    事  實
一、甲○○前因竊盜、偽造文書等案件，經本院以94年度訴字第
    1081號判處有期徒刑2 年6 月、4 月，經裁定減刑並定應執
    行有期徒刑2 年6 月確定，甫於民國97年5 月17日執行完畢
    。仍不知悔改，於97年8 月25日凌晨1 時20分許，騎乘不知
    情之張嘉雯所有車號SDN-833 號輕型機車，行經高雄縣鳳山
    市○○街重劃區內路旁，趁無人注意之際，竟意圖為自己不
    法之所有，持客觀上對人體具危險性之螺絲起子1 支（未扣
    案），破壞乙○○所有之車號UT-9427 號自小客車駕駛座車
    門鎖（毀損部分未據告訴），並進入車內翻動車內財物，搜
    尋行竊標的，適逢車主乙○○行經該處發現可疑，甲○○見
    行跡敗露逃離車內，並將車號SDN-833 號輕型機車棄置在該
    處並逃離現場而不遂。嗣經乙○○報警後，循線查獲。
二、案經高雄縣政府警察局鳳山分局報告臺灣高雄地方法院檢察
    署檢察官偵查起訴。
    理  由
一、本件被告甲○○所犯之罪，為死刑、無期徒刑、最輕本刑為
    3 年以上有期徒刑以外之罪，其於準備程序進行中，就被訴
    事實為有罪之陳述，經本院告知簡式審判程序之旨，並聽取
    檢察官及被告之意見後，裁定進行簡式審判程序。
二、上開犯罪事實，業經被告於本院審理中坦承不諱，核與證人
    即被害人乙○○、SDN-833 號輕型機車車主張嘉雯於警詢時
    之證述相符，並有現場車輛照片6 紙、SDN-833 號輕型機車
    車籍資料1 份在卷可查，足認被告之自白與事實相符，足堪
    採信。從而，本件事證明確，被告犯行，應堪認定，應依法
    論科。
三、按刑法第321 條第1 項第3 款之攜帶兇器竊盜罪，係以行為
    人攜帶兇器竊盜為其加重條件，此所謂兇器，其種類並無限
    制，凡客觀上足對人之生命、身體、安全構成威脅，具有危
    險性之兇器均屬之，且祇須行竊時攜帶此種具有危險性之兇
    器為已足，並不以攜帶之初有行兇之意圖為必要（最高法院
    79年臺上字第5253號判例意旨參照）。本件被告行竊時所攜
    帶之螺絲起子雖未扣案，惟其使用於撬壞自小客車車門門鎖
    ，有現場車輛照片在卷可稽，堪認客觀上為足以殺傷人生命
    、身體之器械，顯為具有危險性之兇器。核被告所為，係犯
    刑法第321 條第2 項、第1 項第3 款之攜帶兇器竊盜未遂罪
    。被告已著手於竊盜行為之實行而不遂，為未遂犯，爰依刑
    法第25條第2 項規定減輕其刑。被告前有事實欄所述之前科
    ，於97年5 月17日縮短刑期執行完畢，有臺灣高等法院被告
    前案紀錄表1 份在卷可按，其於受徒刑之執行完畢後，5 年
    以內故意再犯本件有期徒刑以上之罪，為累犯，應依刑法第
    47 條 第1 項之規定，加重其刑。爰審酌被告年值青壯，身
    心健全，不思循正當工作以謀資費，前因竊盜等案件，始於
    97年5 月17日執行完畢，業如前述，於出監後旋因竊盜案件
    ，經本院以97年度審易字第2531號判處有期徒刑9 月確定，
    有該判決書及臺灣高等法院被告前案紀錄表在卷可稽，復又
    犯本件竊取他人財物，顯無悔意，價值觀念偏差，應予導正
    ，惟其事後坦承犯行，犯後態度尚可，因被害人及時發現而
    竊盜未遂，被害人所受損失非鉅等一切情狀，量處如主文所
    示之刑。被告行竊所用之螺絲起子1 支並未扣案，且非義務
    沒收之物，爰不另為沒收之諭知，附此敘明。
據上論斷，應依刑事訴訟法第273 之1 第1 項、第299 條第1 項
前段，刑法第321 條第1 項第3 款、第2 項、第25條第2 項、第
47條第1 項，判決如主文。
本案經檢察官顏郁山到庭執行職務。
中    華    民    國    98    年    7     月    30    日
                  刑事第十庭    法  官  梁淑美
以上正本證明與原本無異。
如不服本判決應於收受本判決後10日內向本院提出上訴書狀，並
應敘述具體理由，如未敘述上訴理由者，應於上訴期間屆滿後20
日內補提理由書狀於本院（均須按他造當事人之人數附繕本）「
切勿逕送上級法院」。
中    華    民    國    98    年    7     月    30    日
                                書記官  林豐富
附錄本案論罪科刑法條：
中華民國刑法第321條
（加重竊盜罪）
犯竊盜罪而有左列情形之一者，處 6 月以上、 5 年以下有期
徒刑：
一、於夜間侵入住宅或有人居住之建築物、船艦或隱匿其內而
    犯之者。
二、毀越門扇、牆垣或其他安全設備而犯之者。
三、攜帶兇器而犯之者。
四、結夥三人以上而犯之者。
五、乘火災、水災或其他災害之際而犯之者。
六、在車站或埠頭而犯之者。
前項之未遂犯罰之。


司法院資訊處製作；財團法人民間司法改革基金會備份。
